臺灣臺北地方法院民事判決　　　　　　　　　　　　九十二年度訴字第五五七０號
　　原　　　告　東豐國際有限公司
　　法定代理人　李燿
　　訴訟代理人　田振慶律師
　　　　　　　　陳芬芬律師
　　　　　　　　楊偉奇
　　被　　　告　鉅業科技股份有限公司
　　法定代理人　葉泰晃
當事人間請求給付製作費事件，經臺灣板橋地方法院以九十二年度字第一七四０號裁
定移轉管轄，本院於九十三年三月二十六日言詞辯論終結，判決如下：
    主  文
被告應給付原告新台幣貳佰陸拾貳萬肆仟柒佰元，及自民國九十二年七月四日起至清
償日止，按年息百分之五計算之利息。
訴訟費用由被告負擔。
本判決於原告以新台幣捌拾捌萬元供擔保後得假執行，但被告以新台幣貳佰陸拾貳萬
肆仟柒佰元為原告供擔保後得免為假執行。
    事  實
甲、原告方面：
  一聲明：除假執行擔保金額外，如主文所示。
  二陳述：
    (一)原告乃電視節目製作公司，兩造於九十一年十月廿三日簽訂「消費流行館電視
      節目製作合約書」，由被告委託原告規劃並製作「消費流行館」電視節目，雙
      方並約定以每集製作費新台幣（以下同）十萬元，共計製作六十五集，總價金
      為六百五十萬元。又被告於雙方合作期間內，另委託原告製作四支獨立廣告節
      目帶供其播放，製作費共計二萬四千七百元（包括整合行銷招商廣告，製作費
      五千元；整合行銷招商廣告之餐飲加盟廣告，製作費七千三百五十元；鉅業輕
      鬆購廣告－姬松茸篇，製作費五千元；鉅業輕鬆購廣告－鴻運全家福年菜篇，
      製作費七千三百五十元）。
    (二)惟原告依約製作完畢該六十五集節目及四支廣告節目帶，並按時交付被告供其
      於台視頻道播出後，被告竟僅給付定金卅萬元及卅六集節目帶之製作費三百六
      十萬元，合計三百九十萬元，其餘電視節目製作費二百六十萬元及四支廣告節
      目帶製作費二萬四千七百元，合計二百六十二萬四千七百元迄未給付，原告雖
      屢次催討，被告均置之不理。
    (三)對被告抗辯之陳述：
      1.原告早已依約完成「消費流行館」節目帶，並交由台灣電視股份有限公司（
        以下簡稱台視公司）按時播出，並無任何違約或逾期情事：
        原告於每集節目製作完成後，即按電視節目製作流程慣例，將製作帶交付
          台視公司按時播出，並不斷配合被告要求製作重播帶，此皆有台視公司之
          節目播出記錄可循。
        被告主張原告於節目製作過程中皆未召開製作會議云云：
          原告節目帶之製作必須由被告提供廠商及產品資料方能製作，而每次節目
          帶之內容亦必須經過被告及廠商之會商同意後才能定稿，非原告得無中生
          有。若無被告及廠商之配合，原告無法得到產品資料，又如何能憑空製作
          節目帶？況歷次製作會議皆有由被告之工作人員製作會議記錄，且有兩造
          公司人員（翁正裕、姚靜宜）參與，渠等出庭作證時，亦如是表示，被告
          說詞為臨訟塞責之詞，不足採信。
      2.被告並無於九十一年十二月初通知終止合約，此節應由被告負舉證責任：
        被告雖主張其於九十一年十二月初早已透過前董事長終止合約云云，然並
          未舉出明證，其所提之證人袁台生，說詞矛盾，不足採信。
        被告於九十一年十二月份皆有陸續就「消費流行館」之節目製作事宜與原
          告聯絡，且於九十一年十二月及九十二年一月份皆有依該契約給付價金予
          原告。若真如被告所言，於九十一年十二月初即已終止本合約，則其何需
          不斷就該「消費流行館」之製作細節與原告討論？又何需不斷給付價金？
          顯見被告說詞並非實情。
      3.原告所請求之「整合行銷招商廣告」、「整合行銷招商廣告之餐飲加盟廣告
        」、「鉅業輕鬆購廣告－姬松茸篇」及「鉅業輕鬆購廣告－鴻運全家福年菜
        篇」，均為獨立於原契約以外之契約關係，自得另行請求製作費用：
        原告所請求之上揭四支節目帶製作費，均為獨立於原契約以外之契約關係
          ，並非附屬於原「消費流行館電視節目製作合約書」內。
        被告主張該四支節目帶為原契約第八條第十二項所規定應由原告無償製作
          之節目帶云云，並不實在。蓋前揭契約條文所規定之「加盟店字幕卡CF30
          秒」、「招商用字幕卡CF30秒」、「節目開播記者會現場播放之節目精華
          影帶五至十分鐘」及「節目整體宣傳CF帶」兩支，與原告所主張之四支節
          目帶內容及名稱完全不同，豈容被告魚目混珠，規避其契約責任？
      4.原告從未承諾被告願返還已收之價金：
        被告先是聲稱原告曾向被告表示願返還多收之價金，嗣後又表示原告員工姚
        靜宜總監已承諾辦理。經鈞院開庭詢問何意時，被告訴訟代理人又謂「是指
        要回去研究辦理。」對於被告所稱之上開事實，原告予以否認，請被告舉證
        。事實上，原告之總監不可能答應上開條件，當日之談判，全係原告催討債
        權。
      5.原告依約所製作之節目帶早已如期交付被告，被告並持以交由電視台播放，
        依該契約第十一條及民法第五百零五條第一項規定，被告即應給付節目製作
        費用予原告。綜前所述，原告既已依約完成全部節目帶之製作及交付，當可
        請求被告給付如訴之聲明之承攬報酬。
  三證據：提出合約書、報價單、說明書、發票、存證信函、網路資料、會議紀錄、
    名片、電子郵件、存摺、節目表為證。並聲請向台灣電視股份有限公司函查。聲
    請傳訊證人翁正裕、姚靜儀、黃自平。
乙、被告方面：
  一聲明：駁回原告之訴及其假執行之聲請。
  二陳述：
    (一)被告已於九十一年十二月初，告知原告於卅九卷後停止製作，並支付完畢卅九
      支影帶之製作費用，惟原告仍執意續拍，並未經被告同意逕送台視公司，故其
      後之製作，屬原告單方面行為，與被告無涉。原告所稱已播出集數超出卅九集
      部分，被告無給付義務。
    (二)額外製作部分，已於合約中明文含蓋，不應另行請款：
      原告另請求「整合行銷召商廣告」等四支節目帶製作費部分，係合約第八條第
      十二項、第十四項及第十五項已規定原告應免費提供之額外製作內容。退步言
      之，該廣告被告並未請原告製作，原告既無訂購單，亦無合約根據，原告不應
      再另外請求。
    (三)自合作以來，原告均單方面決定內容、拍攝方式，並自行召集配合廠商，經被
      告多次催請依約配合執行，原告均拒不配合。原告違反合約單方面行事，其所
      製作之節目帶，均未事先召開製播會議及腳本會議，其所製作之帶子非被告所
      需，亦非被告所許：
      1.依合約第八條第四項規定，雙方同意於每集節目開錄前，召開製播會議。然
        原告違反合約，在製播會議召開前，擅自開錄。以六十五部之巨量影集，為
        何只有乙次製播會議紀錄，如何決定節目內容及細節，又如何控制品質，原
        告顯然違反合約而單方面製作。
      2.依合約第八條第五項規定，每部影集須召開「腳本會議」，以決定節目企劃
        大綱及錄影細節，會議須由兩造及供應商三方共同參與討論，然原告違反合
        約，在腳本會議召開之前，擅自製作。
    (四)被告已終止合約：
      1.原告製作節目品質草率，經被告反應多次後仍未改善，依合約第十三條第四
        項規定，「乙方（即原告）節目之製作品質，應達甲方（即被告）要求，乙
        方在限期內未能達成或改善者，甲方有權於十日前通知終止本合約。」被告
        已於九十一年十二月初多次依該規定通知原告終止合約、停止製作，當時已
        製作到卅九集，然原告仍繼續製作。
      2.原告多次未依約於節目播出前至少三天送交台視，造成節目無法順利播出。
        依合約第十三條第三項規定，「．．．如逾期達三日以上，或逾期累積次數
        達兩次或兩次以上者，甲方得終止本合約」。
      3.原告製作完成後，被告已付清款項，然經被告催討多次，至原告方於九十二
        年三月十九日一次交片。依合約第十三條第三項規定，原告違約時，每次得
        按次計罰合約總價之千分之三，累計二次或以上違約者，被告得終止合約，
        原告並須賠償被告損失。
    (五)原告應返還被告超收款項即已付三百九十萬元之半數（一百九十五萬元）：
      經被告訪價結果，原告之製作費超出市價甚高，且原告大量製作卻無折扣，顯
      不合理，如依市場價格，原告應退還被告已支付款項之一半即一百九十五萬元
      ，此業經證人林能敬要求原告創意總監姚靜宜退還超出市價款項，惟姚靜宜應
      允回去研究，事後卻未履行承諾。又原告製作之產品品質低劣，經台灣數位多
      媒體發展協會評列等級為平平與差之間，導致收視率及接單情況極差，被告不
      堪損失，爰就原告應返還被告超收款項及賠償損失之部分主張抵銷。其中賠償
      部分，姚靜宜總監業已承諾研究辦理。
  三證據：提出台灣數位多媒體發展協會函、名片等件為證。聲請傳訊證人林能敬、
    袁台生。
    理    由
一依據雙方簽訂電視節目製作合約書第十四條合意由本院為第一審管轄法院，本院為
  有管轄權法院。
二原告於九十二年五月九日聲請臺灣板橋地方法院核發支付命令時，被告公司法定代
  理人為袁台生，嗣因被告公司對於臺灣板橋地方法院核發之支付命令聲明異議，前
  開支付命令之聲請視為起訴，惟被告公司之法定代理人於九十二年七月十一日變更
  為葉泰晃，經臺灣板橋地方法院於九十二年九月卅日裁定命被告公司之現任法定代
  理人葉泰晃續行本件訴訟，有該院九十二年度訴字第一七四０號裁定在卷可稽。
三原告主張：兩造於九十一年十月廿三日簽訂「消費流行館電視節目製作合約書」，
  由被告委託原告規劃並製作「消費流行館」電視節目，雙方並約定以每集製作費十
  萬元，共計製作六十五集，總價金為六百五十萬元。又被告於雙方合作期間內，另
  委託原告製作四支獨立廣告節目帶供其播放，製作費共計二萬四千七百元。惟原告
  依約製作完畢該六十五集節目及四支廣告節目帶，並按時交付被告供其於台視頻道
  播出後，被告竟僅給付定金卅萬元及卅六集節目帶之製作費三百六十萬元，合計三
  百九十萬元，其餘電視節目製作費二百六十萬元及四支廣告節目帶製作費二萬四千
  七百元，合計二百六十二萬四千七百元迄未給付。
  被告則辯以：被告已於九十一年十二月初，告知原告於三十九卷後停止製作，並支
  付完畢卅九支影帶之製作費用，惟原告仍執意續拍，並未經被告同意逕送台視公司
  ，故其後之製作，屬原告單方面行為，與被告無涉，原告所稱已播出集數超出卅九
  集部分，被告無給付義務。原告另請求「整合行銷召商廣告」等四支節目帶製作費
  部分，係合約第八條第十二項、第十四項及第十五項已規定原告應免費提供之額外
  製作內容。原告製作之產品品質低劣、製作費超出市價甚高，此業經林能敬要求原
  告創意總監姚靜宜退還超出市價款項，惟姚靜宜應允回去研究，事後卻未履行承諾
  ，原告應返還被告三百九十萬元之半數，就原告應返還被告超收款項及賠償損失之
  部分主張抵銷等語。
三兩造不爭執之事項：
  (一)兩造於九十一年十月廿三日簽訂「消費流行館電視節目製作合約書」，由被告委
    託原告規劃並製作「消費流行館」電視節目，雙方並約定以每集製作費十萬元，
    共計製作六十五集，製作費用總經費為六百五十萬元，並有原證一之合約書在卷
    可稽。
  (二)原告已製作六十五集消費流行館電視節目帶供台視頻道播出，被告並已支付卅九
    集之費用計三百九十萬元。
  (三)原告已製作四支節目帶供被告播放：整合行銷招商廣告、整合行銷招商廣告之餐
    飲加盟廣告、鉅業輕鬆購廣告－姬松茸篇、鉅業輕鬆購廣告－鴻運全家福年菜篇
    。
四本件爭點及本院之判斷：
  (一)本件兩造間之消費流行館電視節目製作契約，並未於九十一年十二月間終止。
    1.被告抗辯：被告公司原負責人袁台生已於九十二年十二月間告知原告於卅九集
      後停止製作等語，惟為原告所否認。
    2.終止權之行使，依民法第二百六十三條準用同法第二百五十八條之規定，應向
      他方當事人以意思表示為之。
    3.被告公司之原負責人袁台生到場證稱：「（是否知道本件兩造間的契約？）知
      道，簽約的時候我是董事長，但不是我去簽的，我知道系爭契約的內容，當時
      是有事業部的經理簽完約後送到我這裡來，我們是在九十一年十一月四日開播
      ，一個月後，我發現原告沒有按照合約的精神製作，就是播出之前沒有開製播
      會議，我把原告公司的職員姚靜宜和另位原告公司的男員工找來，告知在播出
      之前要先召開製播會議，他們也答應我會改善，結果後來在那次之後，還是只
      有開過一、兩次會議，所以後來在十二月底我要求姚靜宜和另一位先生，在九
      十二年一月份起要重播，重播以前製作的，希望原告不要再作新的了，在九十
      二年二月農曆年過後，我不再擔任董事長，所以就沒有再參與公司的這件事情
      。．．．（所提通知原告停止製作，是如何通知？是否有確實通知？）我當時
      確實很忙，確實沒有參與每一集的製播會議，後來是被告公司的人員自己開發
      商品和原告公司直接進棚錄影製播帶子，我沒有看到。我確實有在我的辦公室
      以口頭告知姚靜宜和那位先生，若沒有改善就要停止製作。．．．（要求重播
      有無告知台視？）台視的帶子是我們決定要播什麼帶子就播什麼，是由被告公
      司的人員通知播放的帶子，禮拜一要播出的帶子，是前一個禮拜的禮拜五要將
      帶子送進去。（台視播出的帶子是否都是經過被告確認的帶子？）當然。」而
      原告公司之姚靜宜到場證稱：「證人袁台生有些記憶模糊了，本件要求我們製
      作的是置入性行銷的節目，一定要被告提供內容的主題，主題是廠商提供的資
      料，不是我自己去找的，被告不提供我無法去找，所以被告一定有參與這些製
      作會議，被告從來沒有要求我們停止製作。袁台生所說在十二月之後有要求我
      們召開製播會議，我們都有開，應為袁台生個人很忙沒有參加，他的員工包括
      行銷部、商品部及廠商、和原告的製作團隊，都有參與製播會議。整個合約是
      六十五集，是禮拜一到禮拜五，正常的話是在十一月、十二月、一月就結束了
      ，十二月起重播的事，是他們自己跟台視協調的事，跟我們沒有關係，後來在
      九十二年二月十二日播的左璇Ｃ，是在九十二年一月十八日全新錄製的，我們
      還是依照合約錄製完六十五集，袁台生並沒有告訴我們要停止，九十一年十二
      月以後被告的人員還是有跟我們開會繼續錄製新的內容，一直到九十二年一月
      底完成六十五集的製作，整個剪接完成，大概到了二月底了。．．．（台視公
      司有無通知三十九集以後不用再送帶子來了，或是十二月以後要重播舊的帶子
      ，不用再製作了。）沒有。」又被告公司當時之商品企劃副理翁正裕證稱：「
      （承辦本件系爭業務時，有無收到過被告的高層或董事長通知，要在三十九集
      後停播的指示？）沒有。」（九十三年二月廿日言詞辯論筆錄）袁台生雖證稱
      於九十一年十二月間有告知原告公司之姚靜宜不要再製作，然為姚靜宜所否認
      ，此外，被告未舉證證明有向原告表示終止契約之意思，尚難認為兩造間之消
      費流行館電視節目製作契約於九十一年十二月間終止。
  (二)原告製作之四支節目帶：整合行銷招商廣告、整合行銷招商廣告之餐飲加盟廣告
    、鉅業輕鬆購廣告－姬松茸篇、鉅業輕鬆購廣告－鴻運全家福年菜篇，並非在兩
    造九十一年十月廿三日簽訂之「消費流行館電視節目製作合約書」範圍內，被告
    應給付原告製作費二萬四千七百元。
    1.被告主張：原告另請求「整合行銷召商廣告」等四支節目帶製作費部分，係
      合約第八條第十二項、第十四項及第十五項已規定原告應免費提供之額外製作
      內容，且該廣告被告並未請原告製作，原告無合約根據，不應再另外請求等語
      。
    2.兩造於九十一年十月廿三日簽訂「消費流行館電視節目製作合約書」第八條「
      製作約定」固約定：「．．．12.乙方（即原告）無償製作「加盟店字幕卡CF30
      秒一則」「招商用字幕卡CF30秒一則」、「節目開播記者會現場播放之節目精
      華影帶五至十分鐘」、「節目整體宣傳CF帶」兩支，交甲方（即被告）運用。
      ．．．14.乙方應免費提供至少五集之『音樂響叮噹』節目，或同類型公益性節
      目，供甲方於十一月四日起於台視播放，．．．15.乙方應免費替甲方剪接每集
      節目之廣告帶，廣告帶由甲方提供。」惟均與原告所主張請求之「整合行銷招
      商廣告」、「整合行銷招商廣告之餐飲加盟廣告」、「鉅業輕鬆購廣告－姬松
      茸篇」及「鉅業輕鬆購廣告－鴻運全家福年菜篇」四支節目帶之名稱、內容有
      別，應認原告所主張之四支節目帶，並非在兩造九十一年十月廿三日簽訂之「
      消費流行館電視節目製作合約書」範圍內。
    3.兩造間就「整合行銷招商廣告」、「整合行銷招商廣告之餐飲加盟廣告」、「
      鉅業輕鬆購廣告－姬松茸篇」及「鉅業輕鬆購廣告－鴻運全家福年菜篇」四支
      節目帶，雖未訂立書面契約，惟原告既為被告製作該四支節目帶，且已提供被
      告播放，應可推認兩造間就該四支節目帶有製作契約關係存在，原告得請求被
      告給付製作費用二萬四千七百元。
  (三)被告所為抵銷之主張均無理由。
    1.被告主張原告有違約、逾期情形致被告受有損害而應予賠償部分：
      (1)被告抗辯原告單方面決定內容、拍攝方式，原告違反合約單方面行事，其所
        製作之節目帶，均未事先召開製播會議及腳本會議，其所製作之帶子非被告
        所需，亦非被告所許，原告製作之產品品質低劣，又原告製作完成拒不繳交
        錄影帶予被告，經被告公司一再催討，始於九十二年四月間一次交片之違約
        、逾期情形，原告應賠償被告損失等語，為原告所否認。
      (2)被告公司原負責人袁台生到場證稱：「我們是在九十一年十一月四日開播，
        一個月後，我發現原告沒有按照合約的精神製作，就是播出之前沒有開製播
        會議，我把原告公司的職員姚靜宜和另位原告公司的男員工找來，告知在播
        出之前要先召開製播會議，他們也答應我會改善，結果後來在那次之後，還
        是只有開過一、兩次會議．．．我當時確實很忙，確實沒有參與每一集的製
        播會議，後來是被告公司的人員自己開發商品和原告公司直接進棚錄影製播
        帶子，我沒有看到。．．．（契約有無約定每一集都要三個以上的商品？）
        沒有。（消費流行館的節目製作所提供的商品是何人提供的？）是被告公司
        找來的廠商提供的。我希望他們改善之後，拍攝的內容，一集裡面有兩個或
        三個廠商的商品，九十一年十二月我跟姚靜宜講過之後，九十二年一月以後
        節目確實開始有改善的狀況。（要求重播有無告知台視？）台視的帶子是我
        們決定要播什麼帶子就播什麼，是由被告公司的人員通知播放的帶子，禮拜
        一要播出的帶子，是前一個禮拜的禮拜五要將帶子送進去。（台視播出的帶
        子是否都是經過被告確認的帶子？）當然。」原告公司之姚靜宜到場證稱：
        「．．．本件要求我們製作的是置入性行銷的節目，一定要被告提供內容的
        主題，主題是廠商提供的資料，不是我自己去找的，被告不提供我無法去找
        ，所以被告一定有參與這些製作會議．．．袁台生所說在十二月之後有要求
        我們召開製播會議，我們都有開，應為袁台生個人很忙沒有參加，他的員工
        包括行銷部、商品部及廠商、和原告的製作團隊，都有參與製播會議。整個
        合約是六十五集，是禮拜一到禮拜五，正常的話是在十一月、十二月、一月
        就結束了，十二月起重播的事，是他們自己跟台視協調的事，跟我們沒有關
        係，後來在九十二年二月十二日播的左璇Ｃ，是在九十二年一月十八日全新
        錄製的，我們還是依照合約錄製完六十五集．．．九十一年十二月以後被告
        的人員還是有跟我們開會繼續錄製新的內容，一直到九十二年一月底完成六
        十五集的製作．．．（是否參與六十五集每一集的製作？請說明每一集是否
        都有製播會議及腳本會議？）是，每一集都有製播會議及腳本會議，製播會
        議包括腳本會議，且要準備道具等才能錄製。（系爭契約是否由姚靜宜代理
        原告簽訂的？）是。（當初契約的內容有無約定每一集的內容要包括幾個商
        品？）沒有，被告提供我什麼素材我就製作多少素材，完全配合被告公司。
        （節目帶製作完成之後要交到那裡？）台視節目部，入庫播出。」被告公司
        當時之商品企劃副理翁正裕到場證稱：「（是否曾經參與「消費流行館」的
        節目製作會議？）有，有參與商品開發、還有和原告、廠商之間的製播會議
        ，從九十一年十月就開始在執行，到九十二年一月、二月到六十五集結束，
        製播會議我大約有參與了二十次。被告公司有其他員工可以證明確實有開過
        二十次製播會議，只有第一次有製作會議紀錄，每個商品都要開製播會議，
        不然商品根本無法上節目，開會要決定商品要如何表達及表達的方式等。」
        難認為原告有被告所指違反合約單方面行事、未事先召開製播會議及腳本會
        議情事。
      (3)兩造於九十一年十月廿三日簽訂「消費流行館電視節目製作合約書」第八條
        「製作約定」約定：「．．．4.雙方同意於每集節目開錄前，召開製播會議
        ，會議方式採雙方認可之實際方式運作，各集商品應先由甲方（被告）商品
        部門先行提供預定播出商品的名稱、功能及特點說明，以傳真或快遞方式提
        供給乙方（原告）先行閱讀並行節目規劃，對文字資料若有不了解處，甲方
        商品部門有義務提供說明，或直接轉由應廠商之公關企劃對乙方說明之。5.
        乙方得根據上述方式所獲得之訊息，編寫製作大綱與呈現方式，並在約定的
        時程內，雙方及供應商再行面對面的進行『腳本會議』．．．6.由於考量製
        作初期的時間壓力，因此開播前之會議時間，採機動方式召開。．．．」第
        十三條「罰則」約定：「．．．3.乙方除經甲方同意外不得任意變更製作內
        容，在正常之情形下乙方如未依規定，在節目播出前（至少三天）尚未將播
        出帶送交台視審查，而造成節目無法順利播出，每違約一次，或逾期一日，
        甲方得分別按次（日）計罰總價款之千分之三，乙方不得有所異議。如逾期
        達三日以上，或逾期累積次數達兩次或兩次以上者，甲方得終止本合約，乙
        方應將已溢領之製作費退還甲方，並賠償甲方因此而蒙受之損失。．．．4.
        乙方節目之製作品質，應達甲方要求，如甲方對節目所提出合乎電視製播常
        規之具體建議，乙方在限期內未能達成或改善者，甲方有權於十日前通知終
        止本合約。．．．」然被告未舉證證明原告單方面行事、未事先召開製播會
        議及腳本會議、原告未於節目播出前至少三天送交台視造成節目無法順利播
        出之情事，且縱原告有未依約事先召開製播會議、腳本會議、未將節目帶於
        目播出三天前送交台視、品質未達要求之情形，然被告未舉證證明其因此受
        有何損失，尚難因此認為原告應賠償被告。另被告主張原告於九十二年四
        月間一次交片予被告之情形，縱令屬實，然被告未舉證證明其因此受有何損
        失，尚難因此認為原告應賠償被告。
      (4)綜上，被告以原告有違約、逾期情形致被告受有損害而應予賠償，主張抵銷
        部分，因被告未能舉證證明，其抵銷之主張為無理由。
    2.原告並未承諾退還被告一百九十五萬元（三百九十萬元之半數）。
      (1)被告抗辯被告公司股東林能敬要求原告創意總監姚靜宜退還超出市價款項，
        惟姚靜宜應允回去研究，事後卻未履行承諾，原告應退還被告一百九十五萬
        元等語。惟原告否認曾承諾返還被告一百九十五萬元。
      (2)林能敬到場證稱：「（你於九十二年三月十九日有與證人姚靜怡見面，情形
        如何？）有，她是和另一位黃先生到我的公司華科聯合科技，我詢問證人姚
        靜怡為何被告公司已經支付了三百九十萬元，卻沒有拿到錄影帶，另外一件
        是，這種帶狀錄影帶的製作，我們的經驗市價一集是四萬到五萬包括主持
        人費，為何原告要收十萬元且沒有打折，是明顯的不合理，我問她們是否有
        回扣，他們表示確實有收價不當，要回去研議後給我結果，他們並沒有當場
        把錢拿出來，就回去了。（九十二年三月十九日當時兩造有達成什麼協議？
        ）我當時有提出退款，我並沒有說要他們退回三百九十萬元的一半，他們
　      超收一半以上應該退還，要他們退回超收一半以上的金額，他們說回去研究
        以後在給我回應，但後來他們並沒有給我回應。」姚靜怡則證稱：「（九十
        二年三月十九日的情形是否如證人林能敬所言？）並非完全。當天被告公司
        有人打電話給我們，說上層有人要跟我們談，但被告公司的人是帶我們到華
        科公司，後來林能敬給我們名片他說他是被告公司老闆的朋友，不代表被告
        公司，他說他覺得價錢不合理，我們告訴他有合約為憑，他告訴我們被告公
        司現在沒有錢，要等到九、十月才有錢，問我們要不要等，若等不下去，可
        以去告他們，後來我們有發存證信函給被告公司，被告公司都沒有回應，我
        們就照他說的提出告訴。（林能敬有無告訴你們要退回三百九十五萬元的一
        半以上？）他說的不是很清楚，只有說價錢不合理，我們當時有告訴他說要
        依約辦理。」（九十三年三月廿六日言詞辯論筆錄）
      (3)林能敬既證稱其於九十二年三月十九日向姚靜怡提出要原告退回超收一半以
        上的金額，姚靜怡表示要回去研究以後在回應，但後來並沒有回應等情，顯
        然原告並未承諾退還被告一百九十五萬元（三百九十萬元之半數）。此外，
        被告未舉證證明原告有承諾退還被告一百九十五萬元，故被告以原告曾承諾
        退還被告一百九十五萬元而主張抵銷部分，為無理由。
五綜上所述，兩造於九十一年十月廿三日簽訂「消費流行館電視節目製作合約書」，
  由被告委託原告規劃並製作「消費流行館」電視節目，雙方並約定以每集製作費十
  萬元，共計製作六十五集，製作費用總經費為六百五十萬元，原告已製作六十五集
  消費流行館電視節目帶供台視頻道播出，被告並已支付卅九集之費用計三百九十萬
  元，尚欠製作費二百六十萬元，另原告製作四支節目帶供被告播放，製作費為二萬
  四千七百元，被告尚未給付，合計被告尚應給付原告二百六十二萬四千七百元。從
  而，原告請求被告給付二百六十二萬四千七百元，及自支付命令送達被告之翌日即
  九十二年七月四日起至清償日止，按年息百分之五計算之利息，為有理由，應予准
  許。
六原告陳明願供擔保，請求宣告假執行，核無不合，茲酌定擔保金額，予以准許，並
  依職權宣告被告預供擔保而免為假執行。
七本件判決之基礎已臻明確，兩造其餘攻擊防禦方法及舉證，核與判決無影響，爰不
  另一一論述，併此敘明。
八本件原告之訴為有理由，依民事訴訟法第七十八條、第三百九十條第二項、第三百
  九十二條第二項，判決如主文。
中　　　華　　　民　　　國　　九十三　　年　　　四　　　月　　　九　　　日
                                民事第五庭  法  官    周美雲
正本係照原本作成
如對本判決上訴，須於判決送達後廿日內向本院提出上訴狀
中　　　華　　　民　　　國　　九十三　　年　　　四　　　月　　　九　　　日
                                            書記官    王宜玲
